Config:
  hfst:
    Gen: ../../../src/generator-gt-norm.hfst
    Morph: ../../../src/analyser-gt-norm.hfst
  xerox:
    Gen: ../../../src/generator-gt-norm.xfst
    Morph: ../../../src/analyser-gt-norm.xfst
    App: lookup

Tests:

# todo:
# Proofread the gold standard (below)
# Then: run analyser, then correct.


  Noun - kasvot - ok : # Noun 'ansikt' - ES ok
     kasvot+N+Pl+Nom: kasvot
     kasvot+N+Pl+Gen: kasvoin # kasvoin por ja rai varieteetissä. kasvoitten muissa.
     kasvot+N+Pl+Par: [kasvoi, kasvoja] # kasvoja var ja jok varieteeteissä. kasvoi por ja rai varieteetissä.
     kasvot+N+Pl+Tra: kasvoiksi
     kasvot+N+Pl+Abe: kasvoitta
     kasvot+N+Pl+Ine: kasvoissa
     kasvot+N+Pl+Ela: kasvoista
     kasvot+N+Pl+Ill: kasvhoin
     kasvot+N+Pl+Ade: kasvoila
     kasvot+N+Pl+Abl: kasvoilta
     kasvot+N+Pl+All: kasvoile
     kasvot+N+Pl+Ess: kasvoina
     kasvot+N+Pl+Com: kasvoine
